臺灣臺北地方法院交通事件裁定　　　　 96年度交聲字第434號
原處分機關　臺北市交通事件裁決所
受處分人　　甲○○
上列受處分人因違反道路交通管理處罰條例案件，對於臺北市交
通事件裁決所民國九十六年四月四日所為之處分（原處分案號：
北市裁二字第裁二二—ＤＢ0000000號），聲明異議，本
院裁定如下：
    主  文
異議駁回。
    理  由
一、按禁止臨時停車處所不得停車，道路交通安全規則第一百十
    二條第一項第一款定有明文。又汽車駕駛人在禁止臨時停車
    處所停車者，處新臺幣（下同）六百元以上一千二百以下罰
    鍰，道路交通管理處罰條例第五十六條第一項第一款亦有規
    定。又道路交通管理處罰條例及道路交通安全規則所稱之「
    汽車」，依道路交通管理處罰條例第三條第八款及道路交通
    安全規則第二條第一項第一款之規定，均包括「機器腳踏車
    」在內。
二、本件異議人即受處分人甲○○所有之車號ＤＶＭ—一九八號
    機車，於民國九十五年十二月二十一日十七時許，在楊梅鎮
    ○○路，經桃園縣政府警察局楊梅分局警員以照相採證舉發
    有「在禁止臨時停車處所停車」之違規情事，受處分人不服
    ，提出陳述，原處分機關函請舉發單位調查結果，仍認違規
    事實明確，依道路交通管理處罰條例首開規定，裁處受處分
    人罰鍰（新臺）六百元，受處分人不服，提出本件異議。異
    議意旨略以：當天我將機車停在藥局前面買藥，出來車上沒
    有異狀，就騎車回家，後來要換行車執照時，到監理站卻說
    我有張罰單還沒繳。由於警員是逕行舉發，依法要有告發單
    ，且照片拍到才是證據，沒有拍到就是證據不足，不能舉發
    云云。
三、本院之判斷：
  (一)本案桃園縣政府警察局楊梅分局函覆原處分機關及受處分人
    略以：「本案舉發經過，據舉發員警表示，於案發時、地，
    員警發現違規車輛ＤＶＭ—一九八號違規停放於紅線上，明
    顯違反道路交通安全規則第一一二號及道路交通管理處罰條
    例第五十六條第一項第一款之規定，員警立即以喇叭及警報
    器示警後，始…逕行舉發，並將逕行舉發通知單置於車輛上
    」，此有該分局九十六年三月十二日楊警分交字第０九六八
    ０一四八一四號函附卷可稽，且有該分局以九十六年五月十
    一日楊警分交字第０九六八００八九０五號函覆本院所檢附
    之採證照片一幀附卷可憑，違規事實明確。
  (二)受處分人雖又辯稱：舉發單位並未送達本案舉發通知單，係
    前往換領行車執照時才知道有罰單等語。另經本院向桃園縣
    警察局楊梅分局函查結果，本案舉發通知單之送達，係以掛
    號郵寄向受處分人送達，惟因招領逾期而退回等情，有該分
    局楊警分交字第０九六八００八九０五號函覆本院檢附之信
    封列印畫面一紙在卷可證。惟查：受處分人至遲於九十六年
    一月五日知悉有本案被舉發之事實及舉發內容等情，此觀之
    卷附受處分人於該日向原處分機關提出交通違規案件陳述書
    ，及其陳述書上並未勾選「未收到紅單、照片」，僅勾選「
    違規事實舉發有誤」，且於「陳述內容補充摘要」欄記載內
    容，與本案異議狀記載內容大致相同等情自明。而原處分機
    關於九十六年一月九日函請舉發單位調查，俟舉發單位同年
    三月十二日回函後，原處分機關於同月四日為本案裁決等情
    ，此有卷附之桃園縣警察局楊梅分局上開楊警分交字第０九
    六八０一四八一四號函及本案裁決書記載可證。雖無證據證
    明本案舉發通知單係以郵寄方式送達於受處分人，惟受處分
    人顯然已由其他管道知悉本案舉發通知單之存在及內容，且
    具體陳述意見，其陳述意見之權利並未受影響，是以，應認
    為該舉發通知單自受處分人知悉其存在及內容時起，發生合
    法送達之效力。受處分人所辯：沒有收到告發單云云，尚不
    足以構成撤銷原處分之事由。
四、綜上，本案違規事實明確，原處分機關據此援引道路交通管
    理處罰條例首開規定，裁處受處分人罰鍰六百元，核無違誤
    ，本件異議為無理由，應予駁回。
五、據上論斷，應依道路交通案件處理辦法第十九條，裁定如主
    文。
中　　華　　民　　國　九十六　年　　五　　月　三十一　日
                  交通法庭法　官　高偉文
以上正本證明與原本無異
如不服本裁定應於送達後五日內向本院提出抗告狀
 　　                     書記官　張華瓊
中　　華　　民　　國　九十六　年　　五　　月　三十一　日
